【裁判字號】    95,訴,1440
【裁判日期】    951127
【裁判案由】    遷讓房屋等
【裁判全文】
臺灣臺北地方法院民事判決              95年度訴字第1440號
原      告  己○○
            戊○○
            庚○○
            丁○○
            乙○○
            辛○○
共      同
訴訟代理人  陳以儒律師
被      告  丙○○
訴訟代理人  壬○○
上列當事人間請求遷讓房屋等事件，本院於九十五年十一月十日
言詞辯論終結，判決如下：
    主  文
被告應將門牌號碼為台北市○○路188-3號3樓、台北市○○路
188-4號3之房屋（坐落於台北市○○區○○段一小段第232、236
地號土地上），遷讓交還予原告及全體共有人。
被告應給付新台幣壹佰伍拾玖萬零貳佰伍拾玖元及自民國九十四
年十一月八日起至遷讓交還上開房屋之日止，按月給付新台幣壹
萬貳仟陸佰捌拾壹元予原告及全體共有人。
原告其餘之訴駁回。
訴訟費用由被告負擔三分之二，餘由原告負擔。
本判決第一、二項於原告分別以新台幣陸拾參萬肆仟元、新台幣
伍拾參萬元供擔保後，得假執行。被告分別以新台幣壹佰玖拾萬
貳仟貳佰陸拾肆元、新台幣壹佰伍拾玖萬零貳佰伍拾玖元預供擔
保，得免為假執行。
原告其餘假執行之聲請駁回。
    事實及理由
一、原告方面：
（一）緣兩造均為訴外人林福安之子、女，而林福安於民國（下
      同）90年11月22日死亡，兩造為訴外人林福安之繼承人，
      訴外人林福安之遺產依民法第1138條、第1141條、第1144
      條、第1147條、第1148條及第1151條等規定，應由兩造按
      人數平均繼承，且在分割遺產前，各繼承人對於遺產全部
      為公同共有。
（二）依民法第1151條、第828之規定，遺產未分割前，應屬全
      體繼承人公同共有，且公同共有物之處分，及其他之權利
      行使，應得公同共有人全體之同意。訴外人林福安之遺產
      包括有門牌號碼為台北市○○○路6號11樓之1、台北市○
      ○路188之3號3樓、同址188-4號3樓等房屋及房屋坐落之
      基地（坐落基地分別為台北市○○區○○段一小段0020地
      號、台北市○○區○○段一小段0232地號、台北市○○區
      ○○段一小段0236地號），依法自訴外人林福安死亡之日
      即90年11月22日起，上開土地及房屋等遺產，由兩造共同
      繼承而為公同共有。
（三）被告未經公同共有人全體之同意單獨占有使用公同共有物
      之全部或一部，屬侵害原告等人之權利，原告自得本於所
      有權，請求除去妨害，或請求向全體共有人返還占用部分
      ：
    1.被告對於未經公同共有人全體同意，獨自占有使用系爭房
      屋之事實，已為自認。又未經共有人全體同意，而對共有
      物全部或一部任意占用收益者，依最高法院81年度台上第
      1818號判決要旨，即屬侵害他共有人之權利。查本件被告
      自90年11月22日（被繼承人死亡之日）起即未經其他共有
      人即原告同意，而就共有物之全部任意占用收益，自屬侵
      害原告等人之權利，原告等人自得本於所有權請求除去其
      妨害或請求向全體共有人返還占用部分，並得依侵權行為
      之規定，行使其損害賠償請求權。
    2.被告雖抗辯「我父親在世時，曾經當著我與我太太的面，
      告訴我們，北投的房子留給我及我的兒子，並同意我們繼
      續居住。他並告訴我，當他往生之後，房屋就讓我繼承。
      …」等語為辯，然被告未能舉證以實其說，且訴外人林福
      安就其遺產亦未立有任何遺囑，足見其並無將系爭房屋讓
      被告單獨繼承之意，是被告上開辯詞顯不足採信。
    3.綜上，被告未經其他共有人之同意，而就共有物之全部任
      意占用收益，核屬侵害原告等人之權利，原告自得本於所
      有權請求，被告應將台北市○○路188-3號3樓、台北市○
      ○路188- 4號3樓房屋，遷讓交還予原告及全體共有人。
（四）被告應返還因占用系爭房屋之不當得利予原告及其他全體
      共有人及其數額之計算：
    1.查被告上述占用之行為屬無權占有，又無權占有他人房屋
      ，可能獲得相當於租金之利益亦為社會通常之觀念，有最
      高法院61年台上第1695號判例意旨可憑。而該相當於租金
      之不當得利為公同共有物之孳息，應屬全體公同共有人共
      有。是被告應返還其無權占有期間所得相當於租金之不當
      得利予原告。
    2.系爭房屋不當得利數額計算：
    (1)就被告無權占用台北市○○路188之3號3樓及台北市○○
      路188之4號3樓房屋部分，按城市地方房屋之租金，以不
      超過土地及其建築物申報總價額年息10％為限，此觀土地
      法第97條第1項規定自明。其中計算「土地申報總價額」
      之基準，依土地法施行法第25條、土地法第148條等規定
      ，係以土地所有權人依法所申報之地價為其法定地價。查
      台北市○○區○○路188-3號3樓房屋申報現值自90年起至
      94年止分別為（123,300元、121,700元、120,100元、118
      ,500 元、116,800元，原證9），而236地號之土地申報地
      價自89年7月迄今皆為35,651.2元/平方公尺（原證18），
      計算上開期間相當於租金之不當得利數額為385,518元（
      詳卷附附表3所載）；另台北市○○區○○路188-4號3樓
      房屋申報現值自90年起至94年止分別為（118,900元、117
      ,400 元、11 5,800元、114,200元、112,700元，原證9）
      ，而232地號之土地申報地價自89年7月迄今皆為34,030.4
      元/平方公尺（原證18），計算上開期間相當於租金之不
      當得利數額為361,689元（詳卷附附表3所載）。復依民事
      訴訟法第246條規定，有預為請求之必要者，得提起將來
      給付之訴，被告係無權占有系爭房屋，原告就94年10月22
      日起至被告返還系爭房屋予原告及其他全體共有人止，被
      告所受相當於租金之不當得利，即有預為請求之必要，故
      一併請求被告無權占有上開光明路188-3號3樓及188-4號3
      樓房屋自94年10月22日起至返還房屋日止，每月可得相當
      於租金之不當得利總和約為15,852元（計算式：8178+767
      4=15,852）。
    (2)就門牌號碼為台北市○○○路6號11樓之1房屋部分，證人
      即第三人深厚公司負責人甲○○證稱：「系爭租約租期是
      從88年3月16日至94年3月15日止，…94年3月15日租約到
      期後，尚未續約。…94年3月15日以後的租金，並未交付
      給被告丙○○，但我們公司已經準備好了。…90年11月22
      日到94年3月15日間的租金，我們都已經交付給被告丙○
      ○，都是開立支票，是1年開12期，逐月兌現。」等語。
      由第三人深厚公司所提供租約所示，每月租金為25,000元
      ，亦為被告所自承，是其所受領之上開租金屬公同共有物
      之孳息，依法應屬全體公同共有人共有，被告自應將其自
      90年11月22日（被繼承人林福安死亡之日）起至94年3月
      15日止（約合39.7個月），自第三人深厚公司所受領之租
      金返還予原告及其他全體共有人，至於上開租金數額如以
      每月25,000元計算，共計992,500元（計算式：25,000元
      ×39.7月=992,500元）。
    (3)綜上，原告等人爰依民法第179條、第767條等規定，訴請
      被告應返還無權占有上開光明路188-3號3樓及188-4號3樓
      房屋，及無權使用系爭房屋所受相當於租金之不當利益74
      7,207元（計算式:385,518 元+361,689元=747,207元），
      及自第三人深厚公司所受領不當利益之租金992,500元，
      共計不當得利數額總額為1,739,707元（計算式:747,207
      元+992,500元=1,739,707元），及自起訴狀繕本送達被告
      之日起至被告返還房屋予原告及其他全體共有人之日止，
      按月給付15,852元予原告及其他全體共有人。
（五）又被告接獲地政機關通知辦理繼承登記事宜後，未通知其
      他公同共有人辦理繼承登記，亦未為其他公同共有人即原
      告等人之利益，辦理繼承登記，致使拖延辦理繼承登記期
      間，被告顯係貪圖獨享系爭房屋使用及出租之利益，故意
      不為辦理，致原告等人於94年8月間辦理系爭房地之繼承
      登記時，額外支付登記費罰鍰59,120元之損害，被告之行
      為顯有故意、過失，致原告受有損害，爰依民法第184 條
      第1項之規定，請求被告負賠償之責，賠償原告等6人個
      9,854元（計算式:59120/6=9854，元以下4捨5入）及自起
      訴狀繕本送達之翌日起至清償日止，按年息5%計算之利息
      。
（六）訴之聲明：
    1.被告應將台北市○○區○○段一小段00000-000建號，建
      物門牌：台北市○○○路六號十一樓之一房屋、台北市○
      ○區○○段一小段00000-000建號，建物門牌：台北市○
      ○路188之3號3樓房屋、台北市○○區○○段一小段00000
      -000建號，建物門牌：台北市○○路188之4號3樓房屋遷
      讓返還予原告及其他全體共有人。
    2.被告應給付1,739,707元，及自起訴狀繕本送達被告之日
      起至清償日止，按月給付15,852元予原告及其他全體共有
      人。
    3.被告應給付原告各9,854元，及自本起訴狀繕本送達被告
      之日起至清償日止，按週年利率5％計算之利息。
    4.原告願供擔保，聲請宣告假執行。
二、被告方面：
（一）被告占有系爭房屋係有法律上原因，自不符不當得利之構
      成要件：
    1.訴外人林福安生前確有遺贈之意思表示，89年間林福安因
      患嚴重之糖尿病，醫生判定需做截肢處理，當時其向被告
      說：「女兒們等著我趕快死掉，可分掉我的財產，北投的
      厝你先過到你的名下，以免日後麻煩。」被告當時盼其早
      日康復，乃表示俟出院後再談。故原告所稱「遺產應由兩
      造按人數平均繼承」有違林福安之遺贈意思。況被告係依
      從來之生活方式占用台北市○○區○○路188-3及同址188
      -4號3樓房屋，原告等早於65年即知情，至90年11月22日
      之後亦未聞有反對之意思表示，是所稱「被告未經全體公
      同共有人同意」云云，即有未洽。
    2.查台北市○○○路6號11樓之1房屋，係於89年3月21日由
      被告出租予深厚公司，該時訴外人仍健在，被告依其指示
      代理簽訂租賃契約而已，況租賃契約為債權契約，出租人
      本不以所有人為限；惟系爭房屋之租金為每月25,000元。
    3.按民法第828條第2項所稱「處分」，包括事實上及法律上
      之處分，「處分行為」應得公同共有人全體同意而言，至
      「其他權利之行使」則指處分以外之其他權利，如受領公
      同共有債權之清償（最高法院74年台上字第748號判例）
      、公同共有物之管理或公同共有人行使對第三人之權利。
      本件被告自65年起即與訴外人林福安同住，並盡孝至其往
      生為止，自90年11月22日起，被告亦係依從來之生活方式
      ，占用系爭房屋，而此一事實行為，初不涉處分行為或其
      他權利之行使，且於90年12月上旬守喪期間，被告即曾明
      確表示，希被告等遵從林福安之遺願，北投區老宅由被告
      所有，北平西路之遺產則由原告等所有，俟辦理過戶完竣
      後，被告前此所收北平西路之租金於扣除必要費用後，將
      悉數交付原告等人，當時原告等均在場聽聞而無異議。因
      之，被告在遺產分割前占用系爭房屋，性質上應屬管理行
      為，而原告等之默示或事前允許，亦應可視為同意。
    4.末查，被告占用系爭房屋，初無否認原告等公同共有人之
      資格與地位，亦無排除其對繼承財產之之占有、管理或處
      分之意，僅單純要求原告等遵循訴外人林福安遺願。北投
      區遺產對被告而言，毋寧即為祖產，自當加以捍衛，且訴
      外人生前多次作此表示，被告因恐原告等誤會，遂未遵辦
      。是被告並非無權占有，原告等亦非所有權人，自不得主
      張民法第767條前段之物上請求權。
（二）原告所受罰緩之處分，歸責於渠等欠缺注意義務之不作為
      所致，與被告無涉：
      按繼承因被繼承人死亡而開始，除民法另有規定及專屬於
      被繼承人本身之權利義務，無待繼承人為繼承之意思表示
      。次依土地法第73條規定，繼承登記得由任何繼承人為全
      體繼承人申請之。原告等均為有相當社會歷練與生活經驗
      之人，何以要求被告有義務及時為其辦理繼承登記，況延
      遲繼承登記之申請，亦無損於原告等之繼承權利，其所受
      罰緩之不利處分，歸責於原告本身欠缺注意義務之不作為
      所致，當與被告無涉等語。
（三）答辯聲明：
    1.駁回原告之訴及假執行聲請。
    2.如受不利之判決，願供擔保宣告免為假執行。
三、兩造不爭執之事項：
  1.兩造均為訴外人林福安之子、女；林福安於90年11月22 日
    死亡，其遺產應由兩造按人數平均繼承，在分割遺產前，各
    繼承人對於遺產全部為公同共有。
  2.訴外人林福安之遺產計有台北市○○區○○段一小段0020
    之0000地號、台北市○○區○○段一小段0232之0000地號、
    台北市○○區○○段一小段0236之0000地號共計3筆土地，
    及台北市○○路188-3號3樓、台北市○○路188-4號3樓、台
    北市○○○路6號11樓之1共計3筆房屋。
  3.訴外人林福安之遺產，即台北市○○路188-3號3樓、同址18
    8-4號3樓房屋，目前事實上由被告未經全體公同共有人同意
    而單獨占有使用中。
  4.上開台北市○○○路6號11樓之1房屋，被告於89年3月21 日
    以被告名義出租與第三人深厚公司，每月租金約為25,000元
    ，租約已於94年3月15日到期，該期間第三人深厚公司所給
    付之租金皆由被告受領。上開租約到期後第三人深厚公司雖
    未與被告續約，但仍繼續占有使用上開房屋，且未支付租金
    予被告。
四、本院得心證之理由：
（一）被告居住使用系爭台北市○○路188-3號3樓、同址188- 4
      號3樓房屋，及出租台北市○○○路6號11樓之1房屋，應
      取得全體繼承人之同意：
    1.按繼承人自繼承開始時，除本法另有規定外，承受被繼承
      人財產上之一切權利、義務。繼承人有數人時，在分割遺
      產前，各繼承人對於遺產全部為公同共有。又公同共有人
      之權利義務，依其公同關係所由規定之法律或契約定之。
      除前項之法律或契約另有規定外，公同共有物之處分，及
      其他之權利行使，應得公同共有人全體之同意。民法第11
      48條、第1151條、第828條分別定有明文。又繼承人有數
      人時，在分割遺產前，各繼承人對於遺產全部為公同共有
      ，而各公同共有人之權利，及於公同共有物之全部，故各
      公同共有人對於公同共有物無應有部分可言，此觀民法第
      1151條及第827條第2項之規定即明。又應繼分係各繼承人
      對於遺產之一切權利義務，所得繼承之比例，並非對於個
      別遺產之權利比例。是被繼承人所有房地，於被繼承人死
      亡後，應由其繼承人共同繼承，在遺產分割前，係屬全體
      繼承人公同共有，並無應有部分可言，各繼承人尚不得按
      其應繼分之比例行使權利（參照最高法院84年度台上字第
      1922號著有裁判意旨）。再者「各共有人按其應有部分，
      對於共有物之全部雖有使用收益之權。惟未經共有人協議
      分管之共有物，共有人對共有物之特定部分占用收益，仍
      須徵得他共有人全體之同意。其未經他共有人同意而就共
      有物之全部或一部任意占用收益，即屬侵害他共有人之權
      利，他共有人得本於所有權請求除去其妨害或請求向全體
      共有人返還占用部分，並得依侵權行為之規定，行使其損
      害賠償請求權。上訴人謂伊已取得系爭土地之共有權，對
      該土地不可能發生無權占有或侵奪之問題云云，自屬誤解
      。」亦有最高法院81年度台上字第1818號著有裁判意旨足
      參。
    2.查系爭台北市○○路188-3號3樓、同址188-4號3樓房屋及
      台北市○○○路6號11樓之1房屋，均為被繼承人林福安所
      有，於林福安死亡繼承開始時，由原告6人及被告等人共
      同繼承，是系爭房屋於遺產分割前，屬於兩造公同共有，
      揆諸前揭規定及裁判意旨所示，共有人對於系爭房屋之使
      用或收益，亦應得全體共有人之同意，始得為之。是被告
      於繼承開始後，未取得其餘共有人即原告全體之同意，其
      繼續居住使用系爭北市○○路188-3號3樓、同址188-4號3
      樓房屋，自屬無權占有使用，原告本於所有權之請求，訴
      請被告應將系爭台北市○○路188-3號3樓、同址188- 4號
      3樓房屋遷讓交還原告及全體繼承人，洵屬有據，為有理
      由。
    3.至於被告辯稱系爭系爭台北市○○路188-3號3樓、同址18
      8-4號3樓房屋，被繼承人林福安於生前已許諾由被告單獨
      繼承，並同意由其居住使用等情，為原告所否認，且被繼
      承人林福安對此安排，並未書立遺囑，是否有此表示，不
      無疑義。而被告對此有利於己之事實，雖聲請本院傳訊其
      配偶以為證明，惟本院審酌被告之配偶，與其有至親關係
      ，且亦屬於本案之利害關係人，其證言當會偏袒被告而難
      期公允，洵非可採，是無傳訊之必要。除此以外，被告復
      未另舉證以實其說，則其所述，是否真實，自非無疑，尚
      難憑採。
    4.另關於系爭台北市○○○路6號11樓之1房屋，於89年3月
      16日由被告出租予被三人深厚國際股份有限公司（以下簡
      稱深厚公司）使用，並收取每月租金25,000元，惟該租約
      已於94年3月15日屆期，之後被告未再與深厚公司續約，
      並表示系爭房屋之繼承人正在協調中，無法訂立租約，但
      深厚公司現仍繼續使用系爭房屋，而租金部分亦已準備好
      等情，此業據深厚公司之負責人甲○○於本院95年5月5日
      審理時，親自到庭結證屬實（參當日庭訊筆錄所載），並
      當庭提出租賃契約附卷為證，且為兩造所不爭執，應堪信
      採。足證系爭台北市○○○路6號11樓之1房屋現並非由被
      告占有使用或出租他人使用，自非無權占有者，則原告本
      於所有權，請求被告應遷讓交還系爭台北市○○○路6號
      11樓之1房屋，依法無據，為無理由。
    5.又被告辯稱系爭房屋租約之簽訂，乃被告代理被繼承人林
      福安所為云云，為原告所否認，參酌系爭租約之記載，出
      租人為被告本人，並非被告本於代理林福安之旨為之，且
      承租人之租金亦均是交付予被告收受等情觀之，被告所辯
      ，委無足採。
（二）被告無權占有使用系爭台北市○○路188-3號3樓、同址18
      8-4號3樓房屋，享有相當於租金之不當得利；其擅自出租
      台北市○○○路6號11樓之1房屋，所收取之租金，亦為不
      當得利，應負返還之責：
    1.按無法律上原因而受利益，致他人受損害者，應返還其利
      益，民法第179條前段定有明文。又於城市地方租用房屋
      之租金，以不超過土地及建物申報總價額年息10%為限，
      而前開規定於租用基地建築房屋之情形準用之，土地法第
      97條、第105條分別定有明文。另土地法第97條第1項規定
      所謂土地地價，依同法施行細則第25條之規定，係指法定
      地價而言；依同法第148條規定，係指土地所有權人依土
      地法所申報之地價，在平均地權條例施行區域，係指土地
      所有權人於地政機關舉辦規定地價或重新規定地價時，於
      公告地價期間內自行申報之地價而言，平均地權條例第16
      定有明文。本院審酌系爭房屋之坐落於地點為一交通便利
      ，居住環境尚佳地點，並參以其繁榮程度、經濟用途，被
      告使用所能獲利情形，認本件被告所受利益金額以按土地
      申報價額年息8%計算為適當。
    2.經查，台北市○○區○○路188-3號3樓房屋申報現值自90
      年起至94年止分別為123,300元、121,700元、120,100 元
      、118,500元、116,800元，而房屋坐落之第236地號土地
      申報地價，自89年7月迄今皆為35,651.2元/平方公尺，以
      房屋及土地價值按年息8%為據，計算自90年11月22日起至
      94年10月22日止相當於租金之不當得利數額為308,417元
      （詳如附表所示）；另台北市○○區○○路188-4號3樓房
      屋申報現值自90年起至94年止，各年分別為118,900元、
      117,400元、11 5,800元、114,200元、1 12,700元，而房
      屋坐落之第232地號土地申報地價，自89年7月迄今皆為34
      ,030.4 元/平方公尺，以房屋及土地價值按年息8%為據，
      計算上開期間相當於租金之不當得利數額為289,342元（
      詳如附表所示），是被告自90年11月22日起至94年10月22
      日止，無權占有使用系爭台北市○○區○○路188-3號3樓
      及同址188- 4號3樓房屋，所得享有相當於租金之不當利
      益為597,581元（計算式:308417 元+289342元=597759 元
      ）。
    3.又被告自94年11月8日起至返還系爭房屋予原告及其他全
      體共有人之日止，被告占有使用台北市○○區○○路188-
      3號3樓房屋，每月所受相當於租金之不當利益為6,542元
      ；占有使用台北市○○區○○路188-4號3樓房屋，每月所
      受相當於租金之不當利益為6,139元（均以房屋及土地價
      值按年息8%計算），則被告占有使用2間房屋，每月可得
      相當於租金之不當利益總和為12,681元（計算式:6542 元
      +6139元=12681元）。
    4.至於台北市○○○路6號11樓之1房屋於繼承開始（即90年
      11月22日）時，即屬於全體繼承人所共同繼承之遺產，是
      被告未經全體繼承人之同意，擅自出租該房屋並收取租金
      ，自屬無權處分系爭房屋並享有收取租金之不當得利，則
      原告主張被告應將其自90年11月22日起至94年3月15日止
      ，自深厚公司所受領不當得利之租金總合為992,500元（
      計算式:2500 0元x39.7月=992500元），應屬可採。
（三）被告對於遲延辦理繼承登記之罰緩，無賠償之義務：
    1.按因故意或過失，不法侵害他人之權利者，負損害賠償責
      任。民法第184條第1項前段定有明文。又土地權利變更登
      記，如係繼承登記者，得由任何繼承人為全體繼承人聲請
      之。但其聲請，不影響他繼承人拋棄繼承或限定繼承之權
      利。前項聲請，其係繼承登記者，得自繼承開始之日起，
      6個月內為之。聲請逾期者，每逾1個月得處應納登記費額
      1倍之罰鍰。但最高不得超過20倍。土地法第73條亦有明
      文。由此可知，土地辦理繼承登記者，得由任何1位繼承
      人，單獨為全體繼承人聲請辦理即可，並無須全體繼承共
      同聲請之。
    2.查被繼承人林福安於90年11月22日死亡，於斯時起，繼承
      開始，對於系爭3棟房地，原告或被告任何1人均得單獨聲
      請辦理繼承登記，被告並無負有應為全體聲請登記之義務
      ，是原告自身怠於辦理繼承登記之行為，豈可要求被告應
      負賠償罰鍰59,120元之責，是原告據此訴請被告應賠償原
      告每人各9,854元（計算式:59,120 元/6=9,854元），依
      法無據。?
五、綜上所述，系爭台北市○○路188-3號3樓、同址188-4號3樓
    房屋，及台北市○○○路6號11樓之1房屋，於90年11月22日
    繼承開始時，為全體繼承人共同繼承之遺產，依民法第828
    條第2項之規定，被告未得全體共有人之同意而居住使用系
    爭台北市○○路188-3號3樓、同址188-4號3樓房屋，屬無權
    占有，則原告本於所有權，訴請被告應遷訴交還系爭台北市
    ○○路188-3號3樓、同址188-4號3樓房屋予原告及全體共有
    人，洵屬有據，為有理由，應予准許。另被告無權占有使用
    系爭台北市○○路188-3號3樓、同址188-4號3樓房屋，享有
    相當於租金之不當利益，自90年11月22日至94年10月22日止
    ，共計享有相當於租金之不當利益為597,759元，自94年10
    月23日以後，每月享有相當於租金之不當利益為12,681元。
    其另外擅自出租台北市○○○路6號11樓之1房屋，自90年11
    月22日起至94年3月15日止，共計享有收取不當利益之租金
    為992,500元。從而，原告訴請被告應返還1,590,259元（計
    算式:597759 元+992500元=0000000元），及自94年11月8日
    起至遷讓交還系爭台北市○○路188-3號3樓、同址188-4號3
    樓房屋之日止，按月給付12,681元予原告及全體共有人，亦
    屬有據，為有理由，應予准許；逾此數額之請求，洵屬無據
    ，為無理由，應予駁回。
六、兩造其餘之攻擊或防禦方法及未經援用之證據，經本院斟酌
    後，認為均不足以影響本判決之結果，自無逐一詳予論駁之
    必要，併此敘明。
七、假執行之宣告：兩造陳明願供擔保，聲請宣告假執行或免為
    假執行，經核原告勝訴部分，合於法律規定，爰分別酌定相
    當之擔保金額宣告之；原告其餘假執行之聲請，因訴之駁回
    而失所依據，不予准許。
八、結論：
    本件原告之訴為一部有理由，一部無理由，依民事訴訟法第
    79條、第390條第2項、第392條，判決如主文。
中    華    民    國    95    年    11    月    27    日
                    民事第五庭法      官  陶亞琴
以上正本係照原本作成
如對本判決上訴，須於判決送達後20日內向本院提出上訴狀
中    華    民    國    95    年    12    月    4     日
                              法院書記官  吳芳玉


司法院資訊處製作；財團法人民間司法改革基金會備份。
